de: Methode der Filmaufbringung: Selbstklebend; Statische Haftung; Sonstiges
pt-PT: Método de aplicação de película: Auto-aderente; Aderência estática; Outro
ko: 필름 도포 방법: 자가접착식; 정전기 부착; 기타
zh-TW: 貼膜方法: 壓敏膠; 靜電吸附; 其他
da: Filmpåføringsmetode: Selvklæbende; Statisk klæben; Andet
vi: Phương pháp ứng dụng phim: Tự dính; Độ bám tĩnh; Khác
es: Método de aplicación de la película: Autoadhesivo; Adhesivo estático; Otros
en: Film application method: Self-adhesive; Static cling; Other
lt-LT: Plėvelės naudojimo būdas: Savaime prilimpanti; Statinis sukibimas; Kita
hr-HR: Metoda nanošenja folije: Samoljepljivo; Statičko prianjanje; Ostalo
ja: フィルムの貼り付け方法: 自己粘着; 静電粘着; その他
cs: Způsob aplikace fólie: Samolepicí; Statické přilnutí; Jiné
zh-CN: 贴膜方法: 自粘式; 静电吸附; 其他
sv: Filmappliceringsmetod: Självhäftande; Statiskt fäste; Övrigt
ru: Способ прикрепления пленки: Самоклеящийся; Статическое прилипание; Другой
th: วิธีใช้งานฟิล์ม: แบบมีกาวในตัว; แบบยึดเกาะเหนียวแน่น; อื่นๆ
sk-SK: Metóda aplikácie fólie: Samolepiaci; Statické priľnutie; Iné
fr: Méthode d’application du film: Autocollant; Adhérence statique; Autre
el: Μέθοδος εφαρμογής ταινίας: Αυτοκόλλητο; Στατικός ηλεκτρισμός; Άλλο
it: Metodo di applicazione della pellicola: Autoadesivo; Aderenza statica; Altro
tr: Film uygulama yöntemi: Kendinden yapışkanlı; Statik tutunma; Diğer
sl-SI: Način nanašanja folije: Samolepilna; Statični oprijem; Drugo
nl: Toepassingsmethode folie: Zelfklevend; Statische hechting; Andere
ro-RO: Metodă de aplicare peliculă: Autoadeziv; Mulare statică; Altele
hu: Fólia felviteli módja: Öntapadó; Statikus tapadás; Egyéb
nb: Filmpåføringsmetode: Selvklebende; Statisk klamring; Annet
fi: Kalvon kiinnitystapa: Itseliimautuva; Staattinen kiinnitys; Muu
pt-BR: Método de aplicação de filme: Autoadesivo; Aderência estática; Outro
bg-BG: Метод на нанасяне на фолиа: Самозалепващ се; Статично прилепване; Други
pl: Metoda aplikacji folii: Samoprzylepne; Przyklejanie statyczne; Inne